# 土地拆迁准备给拆迁户的房子一直没有给出去，怎么处理？

提问人：vienne007 时间：2018-01-26 17:08:05
请问，房子已经完工，多年前准备给拆迁户的房子由于一直没有谈妥，所以没有给出去，企业只好将产权挂在自己名下，将来还是准备要给拆迁户的，怎么入账呢？当年在开发成本里已经估进去了这套拆迁户的房子了。
方案 1 ：按周转房处理，待将来给拆迁户再转出 借：存货-周转房 贷：其他应付款-拆迁户
方案 2 ：进固定资产，待将来给拆迁户再转出 借：固定资产 贷：其他应付款-拆迁户

回答人：chenyiwei
建议采用方案 1 ，因为其持有目的符合存货的定义，但不符合固定资产的定义。

提问人：vienne007 时间：2018-01-29 10:10:47
按周转房处理，需要摊销吗

回答人：chenyiwei
看目前是否实际上短期出租，或者有无出租意图。